臺灣臺北地方法院刑事判決
111年度訴字第246號
公  訴  人  臺灣臺北地方檢察署檢察官
被      告  林禹伸



            徐家睿



上列被告等因詐欺等案件，經檢察官追加起訴（111年度偵字第3
538號、第5294號），本院判決如下：
    主  文
本件公訴不受理。
    理  由
一、追加起訴意旨詳如附件追加起訴書所載。
二、按起訴之程序違背規定者，應諭知不受理判決，並得不經言
    詞辯論為之，刑事訴訟法第303條第1款、第307條定有明文
    。次按於第一審辯論終結前，得就與本案相牽連之犯罪或本
    罪之誣告罪，追加起訴，同法第265條第1項定有明文。另按
    凡合於刑事訴訟法第7條所列各款情形，檢察官於第一審辯
    論終結前可追加起訴，而刑事訴訟法第265條之追加起訴，
    限於在第一審辯論終結以前始得為之。
三、查檢察官以本件被告林禹伸、徐家睿被訴詐欺等追加案件（
    下稱追加案件），與本院111年度訴字第63號被告林禹伸、
    徐家睿、許嘉哲、王暐勛被訴詐欺等案件（下稱本案）有相
    牽連關係，而追加起訴，並於111年3月22日繫屬本院，合先
    敘明。
四、本院受理本案後，就被告林禹伸、徐家睿及許嘉哲被訴部分
    於民國111年2月21日改行簡式程序而辯論終結（本案本院卷
    一第364-374頁），並於111年3月28日宣判，至被告王暐勛
    因逃匿，已於111年4月1日發布通緝。檢察官對於被告林禹
    伸、徐家睿於111年3月22日追加起訴時，本案就其二人之審
    理實質上已因於111年2月21日辯論終結而完畢，是就本案訴
    訟進度觀之，追加案件不惟違背應於第一審辯論終結前追加
    起訴之要件，亦無從利用本案審理程度就被告林禹伸、徐家
    睿之追加起訴犯罪事實達到訴訟經濟或證據共通之追加起訴
    目的，自失追加起訴之必要。
五、又本案雖餘被告王暐勛被訴部分尚未審結，然檢察官追加起
    訴之犯罪事實乃告訴人許惠珠遭詐欺集團成員電話詐騙而匯
    款後，由車手呂紹陽負責領款，再由被告林禹伸、徐家睿收
    水。而本案中被告王暐勛被訴事實，乃其擔任提款車手，負
    責提領遭詐欺集團成員電話詐騙之被害人林昱君、許雅雯、
    江怡均、唐佳民、呂明郎、陳立倫及謝依陵匯出款項，再由
    被告林禹伸、徐家睿收水，二者間就提領之車手有別，各別
    財產因受騙而遭損之被害人亦相歧，可見被告王暐勛並未遭
    訴參與追加案件，則追加案件與本案間自無被告王暐勛一人
    犯數罪、由包括被告王暐勛在內之數人共犯一罪或同時在同
    一處所各別犯罪之情，從而並不存有刑事訴訟法第7條第1至
    3款所定之相牽連關係。另由追加案件之起訴罪名乃三人以
    上共同犯詐欺取財及洗錢罪嫌以觀，檢察官亦非主張追加案
    件對本案而言，乃刑事訴訟法第7條第4款之相牽連案件或誣
    告罪。
六、綜上所述，應認追加案件之起訴程序並不合法，爰不經言詞
    辯論，逕諭知不受理之判決。
據上論斷，應依刑事訴訟法第303條第1項、第307條，判決如主
文。　　　　
中　　華　　民　　國　　111 　年　　4　　月　　22　　 日
                  刑事第八庭　審判長法　官　解怡蕙

　　　　　　　　　　　　　　　　　　法　官　許凱傑

　　　　　　　　　　　　　　　　　　法　官　李陸華
上正本證明與原本無異。
如不服本判決應於收受送達後20日內向本院提出上訴書狀，並應
敘述具體理由；其未敘述上訴理由者，應於上訴期間屆滿後20日
內向本院補提理由書（均須按他造當事人之人數附繕本）「切勿
逕送上級法院」。因疫情而遲誤不變期間，得向法院聲請回復原
狀。
                                    書記官  張閔翔
中　　華　　民　　國　　111 　年　　4 　　月　　25　　日